臺灣臺南地方法院刑事判決
111年度易字第912號
公  訴  人  臺灣臺南地方檢察署檢察官
被      告  吳健成


上列被告因恐嚇案件，經檢察官提起公訴（111年度偵字第7250
號），本院判決如下：
    主  文
吳健成犯恐嚇危害安全罪，處拘役貳拾日，如易科罰金，以新臺
幣壹仟元折算壹日。
    事  實
一、吳健成因認曾經幫助過林威宏，但其一時經濟困難向林威宏
    借錢竟遭拒絕而心生不滿，遂基於恐嚇危害安全之犯意，於
    不詳地點，以附表編號1至5所示之時間、方式，傳送如附表
    編號1至5所載之恐嚇話語予林威宏，上開恐嚇話語均致林威
    宏閱讀後因而心生畏懼，致生危害於安全。嗣經林威宏報警
    處理，始悉上情。
二、案經林威宏訴由臺南市政府警察局新化分局報告臺灣臺南地
    方檢察署檢察官偵查起訴。
    理  由
壹、程序部分：
一、按被告以外之人於審判外之陳述，雖不符刑事訴訟法第159
    條之1至第159條之4等規定，而經當事人於審判程序同意作
    為證據，法院審酌該言詞陳述或書面陳述作成時之情況，認
    為適當者，亦得為證據。當事人、代理人或辯護人於法院調
    查證據時，知有刑事訴訟法第159條第1項不得為證據之情形
    ，而未於言詞辯論終結前聲明異議者，視為有前項之同意，
    刑事訴訟法第159條之5定有明文。該條文之立法意旨，在於
    確認當事人對於傳聞證據有處分權，得放棄反對詰問  權，
    同意或擬制同意傳聞證據可作為證據，屬於證據傳聞性之解
    除行為，如法院認為適當，不論該傳聞證據是否具備刑事訴
    訟法第159條之1至第159條之4所定情形，均容許作為證據，
    不以未具備刑事訴訟法第159條之1至第159條之4所定情形為
    前提（最高法院104年度第3次刑事庭會議決議參照）。本判
    決所引用被告吳健成以外之人於審判外之言詞及書面陳述，
    均未據檢察官及被告爭執其證據能力（本院卷第70至71頁、
    第76至77頁），並經本院於審判期日依法踐行調查證據程序
    ，依前揭說明，自均有證據能力。
二、按刑事訴訟法第159條至第159條之5有關傳聞法則之規定，
    乃對於被告以外之人於審判外之言詞或書面陳述之供述證據
    所為規範，至非供述證據之物證，或以科學、機械之方式，
    對於當時狀況所為忠實且正確之記錄，性質上並非供述證據
    ，均應無傳聞法則規定之適用，如該非供述證據非出於違法
    取得，並已依法踐行調查程序，即不能謂其無證據能力。本
    案以下所引用之非供述證據即告訴人林威宏所提供通訊軟體
    LINE對話截圖、臉書訊息截圖，係告訴人至警局提出告訴時
    ，提出手機畫面供員警拍攝後附卷（警卷第27至33頁），為
    以科學、機械之方式，對於當時狀況所為忠實且正確之記錄
    ，並無證據證明有出於違法取得之情形，復經本院依法踐行
    調查程序，應具有證據能力。
貳、實體部分：
一、被告向告訴人借款，因告訴人拒絕，遂於附表編號1、3、4
    、5所載時間，以LINE通訊軟體傳送如附表編號1、3、4、5
    所載話語予告訴人乙節，業據被告坦認在卷（本院卷第69頁
    ），並有通訊軟體LINE對話截圖附卷可參（偵卷第27至35頁
    、第39頁），此情首堪認定。
二、其次，被告雖稱：告訴人所提出之臉書訊息截圖即附表編號
    2所載內容係告訴人所偽造云云等語（本院卷第71頁），然
    被告自陳認識「許羽婷」之人，臉書暱稱「許羽婷」帳號，
    是網友借其使用等語（警卷第5頁、偵卷第69頁），核與告
    訴人陳稱被告臉書帳號係使用「許羽婷」名義等語相符（偵
    卷第23頁），是「許羽婷」臉書帳號係被告在使用無誤。又
　　觀之附表編號2、3所載內容之前後文意，係附表編號2先傳
    送有槍彈（無證據證明具殺傷力）之照片及「你跟你峰哥給
    你爸卡小心點」等語後，才出現附表編號3「東西我想你也
    看過了」、「你峰哥工地我也之道（應為知道之誤繕）」、
    「你跟你峰哥最好給我小心點」、「我一條一條討」等語，
    顯見被告傳送附表編號3之語意，係為呼應附表編號2之槍彈
    照片，及要告訴人及綽號「峰哥」之人小心一點之話語而來
    。另附表編號2、3之傳送時間相距8分鐘，被告先以「許羽
    婷」臉書帳號名義傳送附表編號2所示之槍彈圖片、恐嚇話
    語予告訴人，再於8分鐘後以自己名義使用LINE通訊軟體傳
    送附表編號3之恐嚇話語予告訴人後，告知其有槍彈，要告
    訴人小心點，並非不可能。故被告空言指稱附表編號2之槍
    彈照片、恐嚇話語，並非其傳送予告訴人，係告訴人偽造云
    云，顯屬無據。
三、是以，公訴人指稱被告於附表編號1至5所示之時間，以附表
    編號1至5所示方式，傳送如附表編號1至5所載恐嚇話語予告
    訴人乙節，堪以認定，應予依法論科。
四、論罪科刑：　　
(一)按恐嚇罪之成立並不以行為人真有加害之意為必要，而被害
    人是否心生畏懼，亦應本於社會客觀經驗法則以為判斷基準
    。查，被告對告訴人陳稱如附表編號1至5所示話語，例如：
    要一條一條討、卡小心點、我連你峰哥一快處理、要進去了
    ，不差你這條、你覺得我兩兄弟好唬弄可以試看看，並附上
    槍彈照片，衡之社會一般常情，足使人心生畏懼，致危害安
    全。是核被告所為，係犯刑法第305條之恐嚇危害安全罪。
    被告數次傳送恐嚇話語予告訴人之行為，致告訴人心生畏懼
    ，係於密切接近之時、地實施，侵害同一法益，各舉動之獨
    立性極為薄弱，且主觀上係出於單一之犯意為之，依一般社
    會健全觀念，於時間差距上難以強行分離，應視為數個舉動
    之接續施行而合為包括之一行為予以評價，屬接續犯，應論
    以一罪。
(二)爰審酌被告自認對告訴人有恩，因一時經濟困難向告訴人借
    錢未果，竟心生不滿，而為本案犯行，實屬不該，並考量其
    否認部分犯行、坦認部分犯行之態度，及於本案言詞辯論終
    結後，其已獲得告訴人之諒解，經告訴人具狀撤回告訴，有
    刑事撤回告訴狀、本院公務電話紀錄各1份附卷可參（本院
    卷第85至86頁、第87頁），告訴人已無追究被告本案犯行之
    意（因本案為公訴罪，案件繫屬效力不受告訴人撤回告訴影
    響，惟本院已將此有利於被告之因素，列為量刑之參考），
    與其自述高中肄業之智識程度與在工地工作、日薪約新臺幣
    1,100至1,200元，需撫養生病之父母（本院卷第78頁）之生
    活狀況等一切情狀，量處如主文所示之刑，並諭知易科罰金
    之折算標準，以資警惕。
(三)另被告雖與告訴人達成和解，業如前述，惟其於110年間曾
    因偽造文書案件經本院以110年度簡字第1119號判決判處有
    期徒刑2月確定，有臺灣高等法院被告前案紀錄表1份附卷可
    參，被告於本案情狀並不合於刑法第74條第1項第1款未曾因
    故意犯罪受有期徒刑以上刑之宣告者、第2款有期徒刑執行
    完畢或赦免後，5年以內未曾因故意犯罪受有期徒刑以上刑
    之宣告者之要件，依法自難為緩刑之宣告，併予敘明。
據上論斷，應依刑事訴訟法第299 條第1 項前段、刑法第305條
、第41條第1項前段，刑法施行法第1條之1第1項，判決如主文。
本案經檢察官林怡君提起公訴，檢察官吳惠娟到庭執行職務。
中　　華　　民　　國　　111 　年　　11　　月　　8 　　日
　　　　　　　　　刑事第一庭    法　官　陳淑勤
以上正本證明與原本無異
如不服本判決應於收受本判後20日內向本院提出上訴書狀，並應
敘述具體理由。其未敘述上訴理由者，應於上訴期間屆滿後20日
內向本院補提理由書狀（均須按他造當事人之人數附繕本）「切
勿逕送上級法院」。
  　　　　　　　　　　　　　　　書記官　盧昱蓁
中　　華　　民　　國　　111 　年　　11　　月　　8 　　日
附表：
編號 被告傳送之恐嚇話語 傳送時間 傳送方式 證據出處  1  我現在手邊多了那些東西  你也很明白 我會一條一條討 111年1月5日23時53分 被告以自己名義，利用LINE通訊軟體傳送左列話語 偵卷第33頁  2 先傳送上有槍枝、子彈（無證據資料證明該槍彈具有殺傷力）之圖片3張後，接著傳送「你跟你峰哥給你爸卡小心點」等語。 111年1月6日11時04分 被告以「許羽婷」名義，利用臉書通訊軟體傳送左列話語及圖片 偵卷第37頁  3 東西我想你也看過了 你峰哥工地我也之道 你跟你峰哥最好給我小心點  我一條一條討 111年1月6日 11時12分 被告以自己名義，利用LINE通訊軟體傳送左列話語 偵卷第33頁  4 ① 我現在沒啥可以顧濾你 可以這幾天過來拿我欠你的  你欠我的我一筆一筆跟你算  算你有本事就躲我看你能躲多久 你峰哥那我也知道我看你能跑多久 我連你峰哥一快處理 ② 凡正也要進去了不差你這條 111年1月7日 00時19分 同上 偵卷第35頁  5 你覺得我兩兄弟好唬弄可以試看看 111年1月7日 00時30分 同上 偵卷第35頁 
附錄：論罪科刑法條全文
中華民國刑法第305條：
以加害生命、身體、自由、名譽、財產之事恐嚇他人，致生危害
於安全者，處2年以下有期徒刑、拘役或9千元以下罰金。